臺灣板橋地方法院刑事判決　　　　　　　99年度訴字第2478號
公　訴　人　臺灣板橋地方法院檢察署檢察官
被　　　告　張朝雄
選任辯護人　李巾律師
被　　　告　林宗漢
輔　佐　人　王碧玉
指定辯護人　本院公設辯護人　湯明純
上列被告因違反槍砲彈藥刀械管制條例等案件，經檢察官提起公
訴（98年度偵字第34303號、第34304號），本院判決如下：
    主    文
張朝雄共同製造第四級毒品，累犯，處有期徒刑伍年陸月，併科
罰金新臺幣肆拾萬元，罰金如易服勞役，以罰金總額與壹年之日
數比例折算，扣案如附表壹編號壹至捌拾壹所列之物，均沒收之
；又未經許可，寄藏手槍，累犯，處有期徒刑陸年，併科罰金新
臺幣貳拾萬元，罰金如易服勞役，以新臺幣壹仟元折算壹日，扣
案如附表壹編號捌拾貳、捌拾參所列之物，均沒收之；又行使偽
造私文書，足以生損害於他人，累犯，處有期徒刑參月，如附表
壹編號捌拾肆所示偽造之「張朝智」署名及畫押各貳枚，均沒收
之；又意圖供冒用身分使用，而行使偽造之國民身分證，足以生
損害於公眾及他人，累犯，處有期徒刑參月，扣案如附表壹編號
捌拾伍所示偽造之「張朝智」中華民國國民身分證壹張，沒收之
；又行使偽造私文書，足以生損害於公眾及他人，累犯，處有期
徒刑參月，扣案如附表壹編號捌拾陸所示偽造之「張朝智」署名
壹枚，沒收之。應執行有期徒刑拾壹年玖月，併科罰金新臺幣伍
拾伍萬元，罰金如易服勞役，以罰金總額與壹年之日數比例折算
，如附表壹所列之物，均沒收之。
林宗漢共同製造第四級毒品，處有期徒刑伍年，併科罰金新臺幣
參拾萬元，罰金如易服勞役，以新臺幣壹仟元折算壹日，扣案如
附表壹編號壹至捌拾壹所列之物，均沒收之。
    犯罪事實
一、張朝雄前曾因犯施用第一級毒品及第二級毒品之罪，經本院
    以91年度訴字第1541號分別判處有期徒刑9月、5月確定，又
    因犯轉讓第二級毒品之罪，經臺灣高等法院於民國93年6月3
    日以92年度上訴字第4211號判處有期徒刑 1年確定，再因偽
    造文書案件，經本院於93年7月26日以92年度訴字第207號判
    處有期徒刑3月確定，上開案件嗣經本院於93年12月6日以93
    年度聲字第2027號裁定其應執行有期徒刑 2年確定；另因犯
    施用第一級毒品及第二級毒品之罪，經本院以93年度訴字第
    1209號各判處有期徒刑1年、8月，定應執行有期徒刑1年6月
    ，而於93年10月4日確定，嗣經本院於96年7月16日以96年度
    聲減字第1041號裁定各減為有期徒刑6月、4月，定應執行有
    期徒刑9月確定；前揭兩執行刑接續執行，而於96年7月16日
    執行完畢在案。
二、張朝雄、林宗漢均明知假麻黃(Pseudoephedrine，起訴書
    誤載為假麻黃鹼)係屬毒品危害防制條例第2條第2項第4款所
    定之第四級毒品，非經許可，不得製造及持有之，竟仍與真
    實姓名年籍均不詳、綽號「阿香」之成年男子，共同基於製
    造第四級毒品假麻黃之犯意聯絡，自98年8、9月間某日起
    ，約妥以每人每月新臺幣（下同）10萬元之代價，由該綽號
    「阿香」者僱用張朝雄及林宗漢製造假麻黃（林宗漢係張
    朝雄直接僱用之），並利用張朝雄所有如附表 1編號81所示
    之行動電話，作為其等製造及交付假麻黃之聯絡工具，該
    綽號「阿香」者乃先向不知情真實姓名年籍均不詳之西藥局
    成年人，購得亞涕錠、過敏寧、鼻敏寧、使鼻朗、舒鼻能等
    數量不詳之感冒成藥，以此作為製造假麻黃之原料，再向
    不知情真實姓名年籍均不詳之化學器材行等商行成年人，先
    後購入如附表 1編號19至78所列，而為該綽號「阿香」者所
    有之濾紙、酸鹼試紙、PH計、PH校正液、燒杯、量杯、漏斗
    及氫氧化鈉等相關製毒器具與作用劑，復先後在以林宗漢名
    義所租賃之臺北縣土城市（現改制為新北市土城區○○○路
    ○ 段、同縣樹林市（現改制為新北市樹林區○○○路及同縣
    樹林市○○路 208號19樓等租屋處內，共同以溶取成藥成分
    再予純化結晶之方式，製造假麻黃（其等製造假麻黃之
    詳細方式與過程，乃係由林宗漢先將該綽號「阿香」者所收
    購之上開感冒成藥，放入一定之數量在前揭燒杯、量桶等容
    器內，再加入熱水，並以攪拌器具拌勻，俟藥錠大部分溶解
    於水後，利用幫浦將位在上層之藥水抽出，再以漏斗及濾紙
    等過濾器材去除藥水中之雜質，復取已過濾之藥水下層，而
    重覆前開過濾步驟2、3次，迨藥水中之雜質大幅減少後，再
    加入上揭氫氧化鈉於已去蕪之藥水中攪拌，復以漏斗取其內
    之顆粒，再交由張朝雄添加一定比例之鹽酸，持之在前開高
    溫燈組下曝曬，並佐以除濕機促使結晶，迨成粉末狀時，假
    麻黃即製造完成），其等依此共同製得假麻黃後，乃由
    張朝雄依該綽號「阿香」者之指示，先將前揭製得之假麻黃
    成品（重約21公斤），以分裝袋裝妥，再用牛皮紙袋包裝
    之，於98年12月下旬某日（同年月26日前），在臺北縣新莊
    市（現改制為新北市新莊區）某處，交付予真實姓名年籍均
    不詳、綽號「阿國」之成年人，復由該綽號「阿國」者交予
    其他真實姓名年籍均不詳之成年人，資為製造第二級毒品甲
    基安非他命之先驅原料。另張朝雄於98年8、9月（起訴書誤
    載為7、8月）間某日，因該綽號「阿香」者將如附表1編號8
    2所示可發射子彈具有殺傷力之西班牙LLAMA廠MAX-II型制式
    半自動手槍1支（含彈匣1只、槍枝管制編號：0000000000號
    ）、如附表1編號83及附表2編號21所示均具殺傷力之口徑9M
    M制式子彈計18顆、如附表2編號22所示之由金屬彈殼組合直
    徑8.8MM金屬彈頭而成且具殺傷力之非制式子彈1顆，悉數持
    往張朝雄前揭位在臺北縣土城市○○路 ○段之製毒處所，寄
    託張朝雄代藏之，而張朝雄明知非經中央主管機關即內政部
    許可，不得寄藏、持有具有殺傷力之制式手槍及子彈，竟另
    行基於受寄代藏上開槍彈之犯意而收受之，並自斯時起，未
    經許可，併將前揭槍、彈，先後放置在上開臺北縣土城市○
    ○路○段、同縣樹林市○○路及同縣樹林市○○路208號19樓
    等製毒處所內為之隱藏。迄至98年12月27日下午1時5分許，
    為警持本院核發之搜索票至臺北縣樹林市○○路 208號19樓
    處執行搜索，當場查獲張朝雄正在該處客廳內，擦拭前開已
    大部分解之制式手槍，並在該處扣得如附表1編號1至83及附
    表2編號1至22所列之物，其中張朝雄、林宗漢與該綽號「阿
    香」者共同製得如附表1編號1至12所列假麻黃成品及半成
    品（驗前純質淨重計約18501.74公克）及同附表編號13至18
    所示之假麻黃半成品（因量微或黏稠而無法驗得純質淨重
    ）。
三、張朝雄因林宗漢向不知情之馬章瑜承租位在臺北縣樹林市○
    ○路 208號19樓之房屋充為前開製造毒品之處所，為迎合馬
    章瑜所提承租人須有連帶保證人之要求，竟基於行使偽造私
    文書之犯意，於98年12月10日許，在同縣樹林市○○路 208
    號19樓租屋處，向馬章瑜佯稱己為「張朝智」本人，並諉以
    「張朝智」之名義，在如附表1編號84所示1式兩份之房屋租
    賃契約書上，接續偽捺「張朝智」之畫押共 2枚，並在該契
    約書乙方連帶保證人簽名蓋章欄上，接續偽簽「張朝智」之
    署名共2枚（起訴書誤載為1枚），藉此表示「張朝智」本人
    同意擔任林宗漢向馬章瑜承租上開房屋之連帶保證人，林宗
    漢如有違背該租賃契約各條項或損害租賃房屋等情事時，「
    張朝智」願連帶負賠償損害責任，並願拋棄先訴抗辯權等意
    旨，旋將該房屋租賃契約書其中 1份交付予馬章瑜收執而行
    使之，足以生損害於馬章瑜對前揭房屋租賃契約書連帶保證
    人人別資格辨識之正確性及張朝智本人。
四、張朝雄因從事前揭製造毒品等不法行為，為躲避檢警查緝，
    竟與真實姓名年籍均不詳、綽號「阿林」之成年男子，共同
    基於意圖供冒用身分使用而偽造國民身分證之犯意聯絡，於
    不詳時、地，取得其不知情之弟張朝智所領有之中華民國國
    民身分證後，即將該張國民身分證及其個人近身照片，一併
    交付予該綽號「阿林」者，該綽號「阿林」者收受後，即在
    不詳處所，將張朝智之姓名與年籍等資料列印在渠所偽造空
    白中華民國國民身分證之相對應欄位上，並將張朝雄之個人
    近身照片套印在該張偽造國民身分證正面，而偽造完成如附
    表1編號85所示之中華民國國民身分證1張，旋將之交付予張
    朝雄，由張朝雄持以冒用「張朝智」之身分使用，嗣於98年
    12月27日下午1時5分許，經警至臺北縣樹林市○○路 208號
    19樓處執行搜索，張朝雄乃將上開偽造之「張朝智」國民身
    分證交付予現場執行搜索勤務之警員而行使之，以表示其係
    「張朝智」本人，果使在場警員誤認張朝雄即係「張朝智」
    ，足以生損害於戶政機關對國民身分證核發與管理、警察機
    關偵查犯罪之正確性及張朝智本人。復於98年12月27日下午
    4時40分許，在臺北縣樹林市○○路208號19樓處，因警員要
    求採集張朝雄之唾液檢體送鑑驗，張朝雄乃另行基於行使偽
    造私文書之犯意，當場訛以「張朝智」之名義，在警員所提
    供如附表 1編號86所示之勘察採證同意書同意人簽名蓋章欄
    上偽簽「張朝智」署名 1枚，以此表示「張朝智」本人瞭解
    警員所告知勘察採證之理由、範圍與標的等內容，並出於自
    願而同意由警採集其唾液檢體等旨，並將該勘察採證同意書
    交付予警員收執而行使之，足以生損害於警察機關犯罪偵查
    與勘察採證之正確性及張朝智本人。
五、張朝雄經警查獲後，於職司犯罪偵查之檢警機關尚不知前揭
    犯罪事實三、四所示情節及孰為犯罪嫌疑人前，主動於98年
    12月27日晚間 9時許為警告知逮捕前，向臺北縣（現改制為
    新北市）政府警察局樹林分局所屬警員承認其係假冒「張朝
    智」之名義應詢，並持假證件行使，自行供出上揭未經發覺
    之犯罪事實三、四，而自首接受裁判。
六、案經臺北縣政府警察局樹林分局移送臺灣板橋地方法院檢察
    署檢察官偵查起訴。
    理    由
一、程序事項：
(一)按所謂證據能力，指證據得提出於法院調查，以供作認定犯
    罪事實存否之用所具備之形式資格，而證據能力之有無，即
    證據是否適格，悉依相關法律定之，不許法院自由判斷。無
    證據能力之證據資料，應先予以排除，不得作為判斷之依據
    ，故證據資料必先具有證據能力，容許為訴訟上之證明，並
    在審判期日經合法調查後，始有證明力可言，而得進一步為
    法院評斷其能否證明某種待證事實有無之實質證據價值（最
    高法院95年度臺上字第3764號、96年度臺上字第5979號判決
    意旨參照）。又依法律規定為有證據能力之證據，於其條文
    如係規定應符合一定之要件，始例外取得證據能力者，於個
    案審判上如何認定其符合規定之要件，自應於判決理由內，
    依其調查所得為必要之說明。茲就本案所涉之證據能力部分
    ，分列說明如下：
 1、按被告之自白，非出於強暴、脅迫、利誘、詐欺、疲勞訊問
    、違法羈押或其他不正之方法，且與事實相符者，得為證據
    ，刑事訴訟法第156條第1項定有明文；亦即，被告之自白或
    不利於己之陳述，苟係出於自由意思，且與事實相符者，即
    有證據能力；反之，若係出於非法取供者，因其供述非出於
    任意性，其所為之陳述當無證據能力。又按諸常理，常人皆
    知犯罪應受法律之追訴及處罰，人亦有趨吉避凶之本性，故
    一般心智正常之人，若確無實行犯罪，復無替人頂罪或隱含
    其他不可語人之目的等情形，衡情應不致在其自由意志下任
    意自白犯罪或為不利於己之陳述，況製造第四級毒品暨寄藏
    手槍罪之刑度非輕，正常人尤不可能在其自由意志下，無端
    虛構事實，而自陷於人身自由受限制之不利處境，且按犯罪
    行為之手段、內容與情節不一，各有其特殊性，此項特殊事
    實，僅實際參與犯罪之人所得體驗，此即學說上所稱「行為
    之秘密性」。因此，對於被告自白或不利於己之陳述是否出
    於任意性，除應調查其他必要證據外，其自白或為不利於己
    陳述之動機與內容是否已暴露其行為之秘密性，諸此尚非不
    得併予審究。再者，所謂非任意性之自白或不利於己之陳述
    ，除其供述須係以不正方法取得外，猶須該自白或不利於己
    之陳述與不正方法間具有因果關係，始有前述證據排除法則
    之適用，此觀同法第156條第1項規定「被告之自白，非『出
    於』強暴……者」即明。經查，被告張朝雄、林宗漢分別於
    警詢及偵訊時所為之自白或不利於己之陳述，皆非出於強暴
    、脅迫、利誘、詐欺、疲勞訊問、違法羈押或其他不正之方
    法，而係出於其等自由意志所為之情，業據被告二人供明在
    卷，復查無違反告知義務或其他依法不得訊問等情形，且被
    告二人、輔佐人及其等辯護人對此等自白或不利於己陳述之
    任意性，始終未提出任何異議或為刑求抗辯，是依刑事訴訟
    法第156條第1項及第158條之2規定，被告二人此等任意性之
    自白與陳述，苟與事實相符者，自得作為本案之實質證據。
 2、為保障被告之反對詰問權，排除具有虛偽危險性之傳聞證據
    ，以求實體真實發見，92年2月6日修正公布，同年9月1日施
    行之刑事訴訟法增訂傳聞法則及其例外規定，於第159條第1
    項修正為「被告以外之人於審判外之言詞或書面陳述，除法
    律有規定者外，不得作為證據」，該條所稱「法律有規定」
    得作為證據者，乃傳聞法則之例外規定，例如同法增訂之第
    159條之1至第159條之5、第 206條等，此均屬有證據能力之
    法律規定。又按現行刑事訴訟法關於「鑑定」之規定，除選
    任自然人充當鑑定人外，另設有囑託機關鑑定制度，而依同
    法第198條、第208條之規定，不論鑑定人或鑑定機關、團體
    ，固均應由法院、審判長、受命法官或檢察官視具體個案之
    需要而為選任、囑託，並依第 206條之規定，提出言詞或書
    面報告，始符合第159條第1項所定得作為證據之「法律有規
    定」之情形，否則所為之鑑定，仍屬傳聞證據。然於司法警
    察機關調查之案件中，為因應實務上，或因量大、或有急迫
    之現實需求，併例行性當然有鑑定之必要者，例如毒品之種
    類與成分、尿液之毒品反應，或者槍、彈有無殺傷力等鑑定
    ，基於檢察一體原則，得由該管檢察長對於轄區內之案件，
    以事前概括選任鑑定人或囑託鑑定機關、團體之方式，俾便
    轄區內之司法警察官、司法警察對於調查中之此類案件，得
    即時送請先前已選任之鑑定人或囑託之鑑定機關、團體實施
    鑑定，以求時效（法務部92年9月1日法檢字第0920035083號
    函文參照）。此等由檢察機關概括選任鑑定人或概括囑託鑑
    定機關、團體，再轉知司法警察官、司法警察於調查犯罪時
    參考辦理之作為，法並無明文禁止，係為因應現行刑事訴訟
    法增訂傳聞法則及其例外規定之實務運作而為，是司法警察
    官、司法警察依檢察官所概括選任之鑑定人或囑託鑑定機關
    、團體所為之鑑定結果，與檢察官選任或囑託為鑑定者，性
    質上並無差異，同具有證據能力（最高法院96年度臺上字第
    2860號判決意旨足資參照）。再按被告以外之人於審判外之
    陳述，雖不符刑事訴訟法第159條之1至第159條之4之規定，
    而經當事人於審判程序同意作為證據，法院審酌該言詞陳述
    或書面陳述作成時之情況，認為適當者，亦得為證據。當事
    人、代理人或辯護人於法院調查證據時，知有第159條第1項
    不得為證據之情形，而未於言詞辯論終結前聲明異議者，視
    為有前項之同意，同法第159條之5定有明文，究其立法意旨
    在於傳聞證據未經當事人之反對詰問予以核實前，原則上先
    予排除，惟若當事人業已放棄反對詰問權，於審判程序中表
    明同意該等傳聞證據可作為本案證據，或於言詞辯論終結前
    未曾聲明異議者，基於尊重當事人對傳聞證據之處分權，且
    證據資料愈豐富，愈有助於真實發見之理念，並強化言詞辯
    論之功能，使訴訟程序得以聚焦爭點，集中審理與順暢進行
    ，上開傳聞證據亦應具有證據能力。復按同法第159條之5之
    規定，僅在強調當事人之同意權得取代其反對詰問權，使傳
    聞證據得作為證據，並無限制必須不符合同法第159條之1至
    第159條之4規定，始有適用；亦即，依目的解釋之方法，第
    159條之5並不以被告以外之人於審判外之陳述「必不符合」
    第159條之1至第159條之4有關傳聞法則例外規定之情形，始
    有其適用（臺灣高等法院暨所屬法院96年度法律座談會刑事
    類提案第26號研討結果足參）。經查：
 (1)內政部警政署刑事警察局（下稱刑事警察局）99年 3月29日
    刑鑑字第0990007821號鑑定書、99年1月29日刑鑑字第09801
    80812號鑑定書、99年1月26日刑紋字第0990000446號鑑定書
    之委鑑機關均為臺北縣政府警察局，惟該等鑑定書係刑事警
    察局依檢察機關概括授權囑託執行鑑定職務所出具之書面鑑
    定報告，依刑事訴訟法第159條第1項、第208條第1項準用第
    206條第1項之規定，乃屬傳聞法則之例外情形，且上開鑑定
    書係檢察官用以證明被告二人於本案犯行之證據，與本案自
    俱有關連性，復依該等鑑定書作成時之情況，亦查無任何不
    適當之情形，是刑事警察局前揭所為之書面鑑定報告，咸屬
    前揭法定得為證據之情形，應有證據能力。
 (2)本判決下列其餘所引用之被告張朝雄、林宗漢以外之人於審
    判外之言詞或書面陳述，固皆屬傳聞證據，然當事人及辯護
    人迄至言詞辯論終結時，對於前揭傳聞證據既均已知其情，
    或已同意作為證據，或未對該等證據資料之證據能力聲明異
    議，本院審酌上開證據資料製作時之情況，製作人與被告張
    朝雄、林宗漢間並無恩怨嫌隙，衡諸製作當時應無刻意誣陷
    或迴護被告二人之情，復查無其他違法不當取證或證據容許
    性明顯過低等瑕疵，因認以之作為證據咸屬適當，揆諸前開
    規定與說明，該等證據資料自應有證據能力。
 3、傳聞法則乃係對被告以外之人於審判外之言詞或書面陳述所
    為之規範，非供述證據即無傳聞法則之適用，至判斷是否為
    供述證據，厥在於該項證據是否有經過「知覺」、「記憶」
    及「表達」之供述要素存在。又照片係傳達照相當時之現場
    實況，而照片所傳達者與現場實況，二者內容之一致性，則
    係藉由機械運作本身之客觀性、邏輯性加以保障；換言之，
    照片並不存在人類經常對於現實情狀之知覺、記憶、表達而
    生錯誤或扭曲之情形，自非供述證據。經查，本判決下列所
    引用之照片，參諸上開說明，既非供述證據，當無傳聞法則
    之適用，復查別無其他事證足以懷疑或證明前揭照片有經偽
    造、變造之情形，又該等照片與本案皆具有關聯性，且經合
    法攝得，俱應認為有證據能力。次查，扣案如附表1、2所列
    之物（惟附表 1編號84至86除外），皆屬物證，亦無傳聞法
    則之適用，又該等扣案物乃偵辦警員合法所扣得，以之資為
    認定事實之基礎自屬合適，應認為俱有證據能力。
(二)按刑事訴訟法第164條第1項規定「審判長應將證物提示當事
    人、代理人、辯護人或輔佐人，使其辨認」，其意旨乃基於
    直接審理原則，使採為判決基礎之證據資料，讓當事人等有
    辨認之機會，以擔保證據資料之真實性，並保護被告之防禦
    權。倘該證物本身具有高度危險性（例如爆裂物），或依法
    令應集中保管以免流失（例如毒品），或依其性質不適於當
    庭提示原物者（例如巨型船舶），則於審判期日提示（宣讀
    或告以意旨）與該證物具有同等價值之證據資料（例如爆裂
    物、毒品之鑑定報告、巨型船舶之照片），已足以擔保原證
    物之真實性者，即與保護被告之防禦權及程序正義之遵守無
    違（最高法院96年度臺上字第1998號判決意旨參照）。查本
    案部分扣案物因考量具有高度危險性，或性質上不宜當庭提
    示原物，而以與該等證物具有同等價值之照片、扣押物品目
    錄表、鑑定書等提示，供當事人、輔佐人及辯護人辨認，揆
    諸上開說明，業已依法踐行證據調查程序，合於被告防禦權
    之保護與程序正義之遵守。
二、認定犯罪事實所憑之證據及理由：
(一)按被告或共犯之自白，不得作為有罪判決之唯一證據，仍應
    調查其他必要之證據，以察其是否與事實相符，刑事訴訟法
    第156條第2項定有明文，考其立法旨趣乃在防範被告或共犯
    自白之虛擬，致與真實不符，故對自白在證據上之價值加以
    限制，明定須藉補強證據以擔保其自白之真實性，而所謂之
    補強證據，係指除該共犯自白之陳述外，其他足資以證明該
    陳述之犯罪事實確具有相當程度真實性之證據言，其所補強
    者，非以證明犯罪構成要件之全部事實為必要，倘其得以佐
    證共犯所見所聞之犯罪事實非屬虛構，能予保障所供述事實
    之真實性，即已告充分，又得據以佐證者，雖非直接可以推
    斷該被告犯罪之實行，然以此項證據與共犯自白之陳述相互
    利用、綜合判斷，如足以使被告之犯罪事實獲得確信者，即
    屬補強證據（最高法院95年度臺上字第5418號、第6673號、
    96年度臺上字第 901號、第1041號判決意旨併予參照）。次
    按證人之供述具有特殊性，與物證或文書證據之客觀性、不
    變性不同，而人類對於事物之注意與觀察，本侷於先天能力
    之限制，未必能如攝影機或照相機般，對周遭所發生或親身
    經歷之事實均能機械式準確無遺地捕捉，亦未必能洞悉事實
    發生過程之每一細節及原始全貌，況常人對於過往事物之記
    憶，隨時日之間隔而漸趨模糊或有失精確，自難期其能如錄
    影重播般，將過往事物之原貌完全無遺地呈現。此外，因個
    人教育程度、生活經驗、語言習慣之不同，其表達意思之能
    力與方式，亦容易產生差異，故供述證據每因個人觀察角度
    、記憶存取、表達能力、誠實意願、利害關係、用字遣詞嚴
    謹程度、對所詢問題理解力之不同，而有對相同事物異其供
    述之情形發生，是其歧異之原因，未必絕對係出於虛偽或記
    憶受外力污染所致（最高法院92年度臺上字第4387號判決意
    旨可參），而證人之陳述有部分前後不符或相互間有所歧異
    時，或因記憶淡忘、或事後迴護被告、或因其他事由所致，
    究竟何者為可採，法院仍得本諸自由心證予以斟酌，非謂一
    有不符或矛盾，即應認其全部均為不可採信；尤其關於行為
    動機、手段及結果等之細節方面，證人之證言，有時亦有予
    渲染之可能；然其基本事實之陳述，若果與真實性無礙時，
    則仍非不得予以採信，最高法院著有74年臺上字第1599號判
    例暨90年度臺上字第6078號、95年度臺上字第1366號判決意
    旨足資覆按。因之，證人供述之證據，前後縱有差異，法院
    依憑證人前後之供述證據，斟酌其他證據，本於經驗法則與
    論理法則，取其認為真實之一部，作為論罪之證據，自屬合
    法（最高法院90年度臺上字第6943號判決要旨參照）。從而
    ，證人供述證據之採認，應就供述者前後陳述整體為觀察，
    不宜斷章取義，以免曲解誤認，若其基本事實之陳述與真實
    性無礙，復有其他佐證可供審究時，即就其一部分認為真實
    者予以採取，非謂一有不符或矛盾，即認其全部均為不可採
    信，而採信其一部分證言時，當然排除其他部分之證言，此
    為法院取捨證據法理上之當然結果，縱未於判決理由內說明
    捨棄他部分證言之理由，而僅說明採用某部分證言之理由，
    於判決本旨當無影響，合先敘明。
(二)訊據被告張朝雄、林宗漢對於前揭犯罪事實二所載製造假麻
    黃之事實均已坦白承認，核與證人即共同被告林宗漢、張
    朝雄迭於98年12月28日警詢、偵訊及本院訊問時所供述其等
    製造假麻黃之方法、過程與分工等情節大致相符，且據證
    人即臺北縣政府警察局樹林分局警員曾金山於本院99年12月
    14日審理時、證人即臺北縣政府警察局樹林分局警員陳東敏
    於本院99年11月30日審理時所結證之查獲經過情形等語屬實
    ，並有本院98年度聲搜字第3967號搜索票、臺北縣政府警察
    局樹林分局搜索、扣押筆錄及扣押物品目錄表、房屋租賃契
    約書、查獲現場及相關扣案物品照片、刑事警察局99年3月2
    9日刑鑑字第0990007821號暨99年1月26日刑紋字第09900004
    46號鑑定書、臺北縣政府警察局99年2月25日北縣警鑑字第0
    990029565號鑑驗書暨99年4月8日北縣警鑑字第099054520號
    函發之樹林分局破獲毒品工廠案現場勘察報告及所附之刑案
    現場圖、查獲現場及扣案物品照片、勘察採證同意書、證物
    清單、刑事案件證物採驗紀錄表等件在卷足稽，復有如附表
    1 編號1至81、附表2編號6、7所列之物扣案可資佐憑，足認
    被告張朝雄、林宗漢前揭自白確與事實相符，應堪採信，被
    告二人確有共同為製造假麻黃之犯行，臻屬明確。
(三)訊據被告張朝雄固坦承其持有如附表1編號82、83及附表2編
    號21、22所列之槍、彈而為警查獲之事實，惟矢口否認有何
    寄藏手槍及子彈之犯行，辯稱：扣案之手槍及子彈均非其所
    有，其不知該綽號「阿香」者所放之物係手槍及子彈，其於
    查獲當日，因查看該綽號「阿香」者所放物品是否有值錢之
    物，發現內有已分解且生鏽之手槍，其一時無聊、好奇，而
    拿布擦拭之，擦槍過程中，警員即入內查獲云云。惟查，證
    人林宗漢於98年12月28日警詢時供稱：其陪同警員進入前揭
    租屋處搜索時，被告張朝雄正在擦拭槍枝，其曾聽被告張朝
    雄稱該槍枝及子彈均係綽號「阿香」者所寄放等語，又其於
    98年12月28日偵查中結稱：被告張朝雄曾告知扣案之槍、彈
    係綽號「阿香」者所寄放等語，其再於99年6月4日偵訊時結
    證：綽號「阿香」者曾去過製毒工廠，扣案手槍即係渠所寄
    放等語，復於本院99年11月30日審理時結稱：「（問：被查
    獲當天，當時張朝雄在做什麼事情？）當時張朝雄在擦拭槍
    枝」、「（問：張朝雄在擦拭的槍枝是否為完整的槍？）不
    是，是散開的，不是完整的一把，槍管跟槍枝沒有裝在一起
    」、「（問：張朝雄是什麼時候告訴你『阿香』來寄放槍枝
    ？）我們被查獲前一個月左右的時候」、「（問：張朝雄在
    『阿香』寄放上開槍枝之後，他都擺放在何處？）就放在我
    們被查獲的地點」、「（問：在『阿香』來寄放到你被查獲
    前，你有無看過這些槍跟子彈？）都沒有看過」、「（問：
    你有無看過張朝雄使用過這把槍？）沒有」等語，俱屬明確
    ，顯見證人林宗漢前開供述係出於其親身經歷之見聞而為之
    ，本院綜合其於案發時之認知能力及所處環境等各項主、客
    觀情況，足資認定其確能對被告張朝雄所為觀察明白，理解
    被告張朝雄之行為內容與外顯意向，該事後依憑其個人知覺
    、認識、體驗及記憶所為之指述應係客觀可信，且非出於不
    當之暗示，亦未違悖一般日常生活經驗之定則或論理法則，
    又參以證人林宗漢與被告張朝雄本係朋友關係，相互認識，
    彼此間並無任何恩怨讎隙，此為被告張朝雄於警詢時所自承
    ，堪信證人林宗漢實無挾隙報怨或構詞誣指被告張朝雄之動
    機，再觀諸證人林宗漢於本院審理應訊時之當庭反應、表情
    神態等均屬自然，尚無矯飾假作之情，益徵證人林宗漢對上
    開事實之陳述當屬真實無訛，並有本院98年度聲搜字第3967
    號搜索票、臺北縣政府警察局樹林分局搜索、扣押筆錄及扣
    押物品目錄表、查獲現場及扣案槍彈照片、刑事警察局99年
    1月29日刑鑑字第0980180812號鑑定書、臺北縣政府警察局9
    9年4月8日北縣警鑑字第099054520號函發之樹林分局破獲毒
    品工廠案現場勘察報告及所附之刑案現場圖、查獲現場及扣
    案物品照片等件附卷足憑，復有如附表1編號82、83、附表2
    編號21、22所列之手槍及子彈扣案可資佐據，核與被告張朝
    雄於98年12月28日警詢時供明警員入內時，其正在租屋處客
    廳內拆解槍枝，該制式手槍及子彈19顆，係綽號「阿香」之
    男子於3、4個月前，在土城中央路 4段之製毒處所留下的，
    其遷移製毒處所即會帶離等語，又於98年12月28日偵查中供
    承扣案之槍枝及子彈係其所持有，但係綽號「阿香」者寄放
    於其，其坦承有寄藏槍彈之犯行等語，其再於本院98年12月
    28日訊問時供認其於警詢及偵訊時之筆錄，均係其看過後才
    簽名，筆錄係依其意思所記載，其確實持有制式手槍，惟該
    手槍係他人所寄放的等語相合，足徵被告張朝雄於警詢、偵
    訊及本院訊問時之自白確與事實相符，而犯罪行為人一再翻
    異其供詞，並非訴訟程序中所罕見，法院遇有被告之供述前
    後不一致時，究以何者為可採，原得本諸自由心證予以斟酌
    取捨，非謂一有不符，即應認其全部供述均為不可採信，是
    被告張朝雄前開所辯，要屬事後翻異卸責之詞，殊無可採，
    不足影響其上揭自白之真實性。辯護人雖為被告張朝雄辯護
    稱被告對綽號「阿香」者所交代保管物品之內容不知情云云
    ，惟此與事實不相侔合，洵屬無稽，自非可信。辯護人另以
    ：本案槍枝扣案時，應無槍管，無法構成完整之手槍，被告
    所犯係寄藏槍彈組成零件罪等情詞為被告張朝雄辯護，然查
    前揭扣案之槍、彈，經送刑事警察局鑑定結果，認送鑑手槍
    1支（槍枝管制編號：0000000000號），係口徑.38 SUPER制
    式半自動手槍，為西班牙LLAMA廠MAX-II型，槍號為00-00-0
    0000-00號，槍管內具6條右旋來復線，擊發功能正常，可供
    擊發同口徑制式子彈及口徑9MM制式子彈使用，具有殺傷力
    ，又送鑑子彈19顆，其中14顆均係口徑9MM制式子彈，採樣5
    顆試射，可擊發，皆具殺傷力，另4顆亦係口徑9MM制式子彈
    ，經檢視，其底火皿均具撞擊痕跡，均經試射，可擊發，皆
    具殺傷力，餘1顆係非制式子彈，由金屬彈殼組合直徑8.8MM
    金屬彈頭而成，經試射，可擊發，具有殺傷力等情，有前開
    刑事警察局99年 1月29日刑鑑字第0980180812號鑑定書在卷
    可考，而被告張朝雄為警查獲持有扣案槍彈時，現場確有槍
    管乙事，此觀上揭查獲現場及扣案物品照片至明，況被告張
    朝雄自始從未於警詢及偵查中提及於此，衡諸被告張朝雄係
    親身接觸扣案槍枝之人，且此係對其有利之事項，竟未於遭
    逮捕到案後立即提出，俾供調查，反遲至本院第二次準備程
    序中，始由辯護人為此項主張，足見辯護人所執，容有誤會
    ，亦無可採。準此，本案事證業臻明確，被告張朝雄寄藏手
    槍及子彈之犯行，彰彰著明。另按有罪判決書對於被告否認
    犯罪所為有利之辯解，僅須將法律上阻卻犯罪成立及應為刑
    之減免等原因事實之主張，予以諭列即可，其他單純犯罪構
    成事實之否認及主張有利於己之犯罪動機，原判決縱未逐一
    予以判斷，亦非理由不備（最高法院81年度臺上字第2330號
    判決意旨可參），是被告張朝雄其餘所辯，悉與前揭事證所
    顯現之事實不符，要屬事後飾卸推諉之詞，而辯護人其餘辯
    護，亦與事實未合，難謂有據，且均非對法律上阻卻犯罪成
    立等原因事實為主張，爰不再逐一詳予論敘本院判斷之理由
    。
(四)訊據被告張朝雄對於上揭犯罪事實三、四所載行使偽造私文
    書及行使偽造國民身分證之事實皆已坦白承認，核與證人林
    宗漢於98年12月28日警詢時所供述、曾金山於本院99年12月
    14日審理時所結證之情節相符，並有本院98年度聲搜字第39
    67號搜索票、臺北縣政府警察局樹林分局搜索、扣押筆錄及
    扣押物品目錄表、房屋租賃契約書、臺北縣政府警察局99年
    4月8日北縣警鑑字第 099054520號函發之樹林分局破獲毒品
    工廠案現場勘察報告所附之勘察採證同意書、查獲現場及相
    關扣案物品照片等件存卷足據，復有偽造之「張朝智」中華
    民國國民身分證扣案可稽，足認被告張朝雄之自白確與事實
    相符，應堪採信，其有行使偽造私文書及行使偽造國民身分
    證之犯行，彰明較著。
(五)綜上所述，被告張朝雄確有如犯罪事實二、三、四所載之犯
    行，洵堪認定，其所辯無非翻異圖飾，推諉杜撰，咸屬事後
    脫罪卸責之詞，而辯護人之辯護，多與卷附事證不合，皆不
    足為憑採，又被告林宗漢有如犯罪事實二所載之犯行，同堪
    認定，本案事證已臻明確，應予依法論科。
三、論罪與科刑：
(一)按假麻黃係屬毒品危害防制條例第 2條第2項第4款所明定
    之第四級毒品。次按槍砲彈藥刀械管制條例第7條第4項、第
    12條第 4項所稱「寄藏」，指受寄他人之槍、彈，為之隱藏
    而言，除須有為他人寄藏槍、彈之意思外，尚須將該受託物
    置於自己實力支配之下，而後再為之隱藏之行為，始稱相當
    。查扣案具有殺傷力之制式半自動手槍1支（含彈匣1只、槍
    枝管制編號：0000000000號），係屬槍砲彈藥刀械管制條例
    第4條第1項第1款所定之手槍，而扣案口徑9MM制式子彈計18
    顆、由金屬彈殼組合直徑8.8MM金屬彈頭而成之非制式子彈1
    顆，皆屬同條例第4條第1項第2款所稱之子彈，依同條例第5
    條規定，非經中央主管機關許可，自不得持有、寄藏之。又
    按戶籍法第75條第 1項固將偽造國民身分證之行為獨立處罰
    ，然國民身分證仍具有證明身分之特種文書性質。再按刑法
    處罰偽造文書罪之主旨，所以保護文書之實質的真正，故不
    僅作成之名義人須出於虛捏或假冒，即文書之內容，亦必出
    於虛構，始負偽造之責任，最高法院著有20年上字第1050號
    判例要旨可參。又刑法第210條至第215條之偽造文書罪，咸
    以足生損害於公眾或他人為成立要件，故同法第 216條之行
    使罪，必其所行使之文書具備足以生損害於公眾或他人之構
    成要件，始得以成立，否則不能以該行使罪相繩；又刑法上
    偽造文書罪，所謂足以生損害於公眾或他人，以有損害之虞
    為已足，不以實際發生損害為必要（最高法院85年度臺上字
    第4204號判決暨47年臺上字第 193號判例意旨可資參照）。
    復按所謂文書，乃以文字或符號為一定之意思表示，具有存
    續性，且屬法律上有關係之事項者，均屬之。而刑法上之偽
    造印文署押罪，係指單純偽造印文、簽名、畫押而言，若在
    制式之書類上偽造他人印文或簽名，已為一定意思表示，具
    有申請書或收據等類性質者，則係犯偽造文書罪（該偽造印
    文、署押為偽造文書之部分行為不另論罪），最高法院85年
    度臺非字第 146號判決意旨足資覆按。查被告張朝雄未經被
    害人張朝智之同意或授權，先後在房屋租賃契約書及該契約
    書之乙方連帶保證人簽名蓋章欄、勘察採證同意書同意人簽
    名蓋章欄上，偽造「張朝智」之畫押及署名，以此分別表示
    「張朝智」本人同意擔任林宗漢向馬章瑜租屋之連帶保證人
    ，林宗漢如有違背該租約各條項或損害租賃房屋等情事時，
    「張朝智」願連帶負賠償損害責任，並願拋棄先訴抗辯權暨
    「張朝智」本人瞭解警員所告知勘察採證之理由、範圍與標
    的等內容，並出於自願而同意由警採集其唾液檢體等意旨，
    而將該房屋租賃契約書、勘察採證同意書先後交付予馬章瑜
    及警員收執而行使之，另其持偽造之「張朝智」國民身分證
    交予警員接受盤查而行使之，以表示其係「張朝智」本人，
    果使警員誤認被告張朝雄即係「張朝智」，分別足生損害於
    馬章瑜對前揭房屋租賃契約書連帶保證人人別資格辨識之正
    確性、警察機關犯罪偵查與勘察採證之正確性、戶政機關對
    國民身分證核發與管理、警察機關偵查犯罪之正確性及張朝
    智本人。另按刑法第 217條所稱之「署押」，係指於紙上或
    其他物體上簽署姓名或其他足以代表姓名意義之符號，以表
    示承認其所簽署文書之效力，具有與印文相同之作用者而言
    。若於紙上或物品上書寫某人之姓名，以作為文書內容之一
    部分，而非簽署姓名或其他足以代表姓名意義之符號，以表
    示承認其所簽署文書之效力，而與印文具有相同之作用者，
    即非此所謂之「署押」（最高法院91年度臺上字第7409號、
    98年度臺上字第7260號判決意旨可參）。查前開房屋租賃契
    約書前言之乙方連帶保證人欄及勘察採證同意書同意人「姓
    名」欄內，固載有「張朝智」等字，然依該姓名文字在該等
    文書上所記載之位置暨其性質與作用而言，當僅係表彰該等
    文書之主體人別，而為文書內容之一部分，咸非具有表示承
    認被害人張朝智所簽署文書之效力，亦無與印文相同之作用
    ，足徵前開書寫字體皆非屬偽造之署名，併此敘明。
(二)核被告張朝雄、林宗漢於犯罪事實二所為製造假麻黃之行
    為，均係犯毒品危害防制條例第4條第4項之製造第四級毒品
    罪。又按共同正犯之意思聯絡，原不以數人間直接發生者為
    限，即有間接之聯絡者，亦包括在內；共同實施犯罪行為之
    人，在合同意思範圍以內，各自分擔犯罪行為之一部，相互
    利用他人之行為，以達其犯罪之目的者，即應對於全部所發
    生之結果，共同負責；共同正犯應就全部犯罪結果共負責任
    ，故正犯中之一人，其犯罪已達於既遂程度者，其他正犯亦
    應以既遂論科；另刑法上之幫助犯，係指以幫助之意思，對
    於正犯資以助力，而未參與實行犯罪之行為者而言，如就構
    成犯罪事實之一部，已參與實行即屬共同正犯，最高法院分
    別著有77年臺上字第2135號、28年上字第3110號、29年上字
    第3617號、49年臺上字第77號判例意旨足資參照。是以，被
    告張朝雄、林宗漢與該綽號「阿香」者間，就上開製造第四
    級毒品犯行既有犯意聯絡，復由被告張朝雄、林宗漢參與犯
    罪構成要件之製造行為，均應論以共同正犯。辯護人為被告
    張朝雄主張其應僅係構成製造第四級毒品之幫助犯云云，容
    有未洽，併予指明。又被告張朝雄、林宗漢共同持有第四級
    毒品純質淨重20公克以上之低度行為，應為製造之高度行為
    所吸收，皆不另論罪。再按刑事法若干犯罪行為態樣，本質
    上原具有反覆、延續實行之特徵，立法時既予特別歸類，定
    為犯罪構成要件之行為要素，則行為人基於概括之犯意，在
    密切接近之一定時、地持續實行之複次行為，倘依社會通念
    ，於客觀上認為符合一個反覆、延續性之行為觀念者，於刑
    法評價上，即應僅成立一罪。學理上所稱「集合犯」之職業
    性、營業性或收集性等具有重複特質之犯罪均屬之，例如經
    營、從事業務、收集、販賣、製造、散布等行為概念者是（
    最高法院95年度臺上字第1079號判決意旨參照）。而毒品危
    害防制條例第4條第4項製造第四級毒品之犯罪，本質上即具
    有反覆性，是被告張朝雄、林宗漢與該綽號「阿香」者既係
    基於反覆製造之犯意，於密切接近之時間，反覆、延續實行
    第四級毒品之製造，於行為概念上，自應認屬包括一罪，而
    均僅成立製造第四級毒品一罪。
(三)核被告張朝雄於犯罪事實二所為受寄代藏槍彈之行為，係犯
    槍砲彈藥刀械管制條例第7條第4項之未經許可寄藏手槍及同
    條例第12條第 4項之未經許可寄藏子彈罪。又槍砲彈藥刀械
    管制條例將「持有」與「寄藏」為分別之處罰規定，則單純
    之持有，固不包括寄藏，但寄藏之受人委託代為保管，其保
    管本身所為之持有，既係寄藏之當然結果，法律上自宜僅就
    寄藏行為為包括之評價，不應另就持有予以論罪。再被告張
    朝雄寄藏前開扣案之制式手槍1支（含彈匣1只）及子彈19顆
    ，各係於同一寄藏行為繼續中違反前揭規定，應屬犯罪行為
    之繼續，均僅論以一罪。復按同時寄藏手槍及子彈，係觸犯
    槍砲彈藥刀械管制條例第 7條第4項、第12條第4項之罪，應
    依想像競合犯，從較重之同條例第7條第4項未經許可寄藏手
    槍罪處斷；又非法製造槍砲彈藥刀械等違禁物，所侵害者為
    社會法益，如果製造之客體種類相同（同為手槍，或同為子
    彈者），縱令製造完成之客體有數個（如數支手槍、數顆子
    彈），仍為單純一罪，不發生想像競合犯之問題。若同時製
    造二不相同種類之客體（如同時製造手槍及子彈），則為一
    行為觸犯數罪名之想像上競合犯（最高法院74年臺上字第34
    00號判例暨82年度臺上字第5303號判決意旨可併參照）。值
    此，被告張朝雄未經許可，同時寄藏前揭子彈19顆，自屬單
    純一罪，而非想像競合犯。又被告張朝雄未經許可，同時寄
    藏前揭扣案之手槍1支（含彈匣1只）及子彈19顆，係以一寄
    藏行為同時觸犯上開二罪名，為想像競合犯，依刑法第55條
    之規定，應從較重之未經許可寄藏手槍罪處斷。
(四)核被告張朝雄於犯罪事實三所為，係犯刑法第216條、第210
    條之行使偽造私文書罪。又被告張朝雄於 1式兩份之房屋租
    賃契約書上，先後偽造「張朝智」署押之行為，分別係偽造
    私文書即上開房屋租賃契約書之部分行為，各為偽造私文書
    之行為所吸收，偽造私文書後復將其中一份持以行使，偽造
    私文書之低度行為均為一行使之高度行為所吸收，不另論罪
    。另核被告張朝雄於犯罪事實四所為，則係犯戶籍法第75條
    第2項、第1項之行使偽造國民身分證罪、刑法第216條、第2
    10條之行使偽造私文書罪。公訴意旨認被告張朝雄此部分係
    涉犯行使變造國民身分證罪，尚有未洽，然上揭行使偽造國
    民身分證與行使變造國民身分證罪之基本社會事實既屬同一
    ，爰依法變更起訴法條。被告張朝雄就所犯偽造國民身分證
    之犯行，與該綽號「阿林」之成年男子間，有犯意聯絡及行
    為分擔，應論以共同正犯。另按偽造國民身分證，並不當然
    需要偽造國民身分證上之公印文，是偽造國民身分證自不能
    當然包括偽造公印文在內（最高法院97年度臺上字第5114號
    判決意旨參照）。是以，被告張朝雄委託該綽號「阿林」者
    偽造「張朝智」中華民國國民身分證時，除就該國民身分證
    本身有偽造之犯意聯絡及交付自身照片與「張朝智」年籍資
    料等之行為分擔外，衡情是否當然可預見或認識偽造中華民
    國國民身分證時，偽造行為之實行者可能另有偽造「內政部
    印」之公印章及公印文乙情，顯非無疑，若以被告參與偽造
    公印章及公印文之謀議為其犯罪構成要件之要素而言，此部
    分即須以嚴格之證據證明被告有參與之謀議，然遍閱卷內事
    證所示，猶不足以證明被告張朝雄確有參與偽造公印章及公
    印文之謀議與犯行，自不得單憑被告張朝雄偽造國民身分證
    並持以行使之事實，遽以推論或臆測之方式，逕認被告張朝
    雄有共同偽造公印章及公印文之犯行，縱令被告張朝雄自該
    綽號「阿林」者收受偽造之「張朝智」中華民國國民身分證
    後，知悉該國民身分證上有偽造之「內政部印」公印文，進
    而行使該偽造之國民身分證，惟其對前揭偽造公印章、公印
    文之事後認識與其後行使該偽造國民身分證之行為，對於該
    綽號「阿林」者或其他真實姓名年籍均不詳之成年人已成立
    之偽造公印章、公印文罪既不生影響，自難遽謂被告張朝雄
    成立偽造公印章及公印文罪之共犯，併予陳明。再按國民身
    分證係屬刑法第212條之特種文書，而戶籍法於97年5月28日
    增訂公布第75條，並於第1項、第2項規定「意圖供冒用身分
    使用，而偽造、變造國民身分證，足以生損害於公眾或他人
    者，處 5年以下有期徒刑、拘役或科或併科新臺幣50萬元以
    下罰金。行使前項偽造、變造之國民身分證者，亦同」，依
    此規範內容，關於行使偽造之國民身分證部分，應屬刑法第
    216條、第212條之特別規定，二者乃屬法規競合之關係，依
    特別法優於普通法原則，自應論以戶籍法第75條第2項、第1
    項之行使偽造國民身分證罪。又被告張朝雄共同偽造「張朝
    智」之國民身分證後，復持以行使之，偽造國民身分證之低
    度行為，乃為行使之高度行為所吸收，不另論罪。另被告張
    朝雄於前揭勘察採證同意書上偽造「張朝智」署名之行為，
    係偽造私文書之部分行為，為偽造私文書之行為所吸收，偽
    造私文書後復持以行使，偽造私文書之低度行為亦為行使之
    高度行為所吸收，皆不另論罪。
(五)被告張朝雄於犯罪事實二所犯製造第四級毒品、未經許可寄
    藏手槍罪、於犯罪事實三所犯行使偽造私文書罪、於犯罪事
    實四所犯行使偽造國民身分證、行使偽造私文書罪，犯意各
    別，行為互殊，客觀上亦非利用同一機會為之，應分論併罰
    之。
(六)被告張朝雄前受有如犯罪事實一所載之論罪科刑及執行情形
    ，此有卷附臺灣高等法院被告前案紀錄表等件可按，其受有
    期徒刑之執行完畢後，5 年以內故意再犯本案法定刑俱為有
    期徒刑之罪，均為累犯，應各依刑法第47條第 1項規定加重
    其刑。又被告張朝雄、林宗漢於偵查及本院審理中，就其二
    人所犯製造第四級毒品之罪均已自白在卷，依毒品危害防制
    條例第17條第 2項規定，皆應減輕其刑，並就被告張朝雄部
    分，應依法先加而後減之。至所謂自白，係針對被嫌疑為犯
    罪之事實陳述，不包括該事實之法律評價，與協商程序中一
    併為法律評價之認罪，並不相同。被告或犯罪嫌疑人在偵查
    中，若可認為已對自己被疑為犯罪之事實是認，縱對於該行
    為在刑法上之評價尚有主張，仍無礙於此項法定減刑事由之
    成立（最高法院98年度臺上字第 448號判決參照），是辯護
    人雖為被告張朝雄對於其行為應構成幫助犯，而作法律上之
    主張如前所述，仍無礙上開減刑事由之成立，附此敘明。再
    刑法第62條所規定之自首，係以犯人在犯罪未發覺前，向該
    管公務員自承犯罪，而受法律之裁判為要件。所謂未發覺，
    乃指犯罪事實未為有偵查犯罪職權之公務員發覺，或犯罪事
    實雖已發覺，而犯人為誰，尚不知者而言。而向該管公務員
    自承其犯罪，不以先自向該公務員告知為必要，即受追問時
    ，告知其犯罪仍不失為自首；又所謂發覺，固非以有偵查犯
    罪權之機關或人員確知其人犯罪無誤為必要，而於對其發生
    嫌疑時，即得謂為已發覺；但此項對犯人之嫌疑，仍須有確
    切之根據得為合理之可疑者，始足當之，若單純主觀上之懷
    疑，要不得謂已發生嫌疑，最高法院著有92年度臺上字第48
    7號判決暨72年臺上字第641號判例要旨可資覆按。又自首減
    刑之設，在期犯罪事實之早日發覺，藉省偵查之勞費而免累
    及無辜，故自首以告知犯罪事實為已足，不以與事實真相完
    全符合為必要，亦不以犯人自白犯罪為要件。復按刑法第62
    條既已將自首之規定修正為得減輕其刑，其修法理由謂「自
    首之動機不一而足，有出於內心悔悟者，有由於情勢所迫者
    ，亦有基於預期邀獲必減之寬典者。對於自首者，依現行規
    定一律必減其刑，不僅難於獲致公平，且有使犯人恃以犯罪
    之虞。在過失犯罪，行為人為獲減刑判決，急往自首，而坐
    令損害擴展之情形，亦偶有所見。必減主義，在實務上難以
    因應各種不同動機之自首案例，而得減主義，既可委由裁判
    者視具體情況決定減輕其刑與否，運用上較富彈性，真誠悔
    悟者可得減刑自新之機，而狡黠陰暴之徒亦無所遁飾，可符
    公平之旨，宜予採用」。查被告張朝雄於犯罪事實三、四之
    行為後，在其上開犯行俱未為任何有偵查犯罪職權之公務員
    知悉前，主動向警員承認其為犯罪行為人，並供明自己年籍
    與行為大略經過，而接受裁判等情，業據證人陳東敏於本院
    99年11月30日審理時結稱：「（問：98年12月27日你是否有
    至臺北縣樹林市○○路 208號19樓進行搜索行動？）當天我
    是後面才去現場，我是去清點毒品，並且負責製作其中一個
    主嫌的筆錄」、「（問：請提示上開偵卷第6頁上面第6行，
    被告在警詢中說，他回到分局之後主動告訴警方他是冒名應
    訊，他所述是否屬實？〈提示並告以要旨〉）他所述應該是
    實在的，我記得當初同事先在跟他聊的時候，當時還沒有確
    認他的身分，也沒有作任何的指紋鑑識，他就先主動跟同事
    說他是冒名的，當時在他講之前，應該還沒有發現他是冒名
    的」等語，又證人曾金山於本院99年12月14日審理時結證：
    「（問：98年12月27日是否有到臺北縣樹林市○○路 208號
    19樓參與搜索行動？）有」、「（問：你到達上址時有無發
    現被告張朝雄在現場？）有，他在現場」、「（問：查獲當
    時有無詢問張朝雄姓名、人別？）有，我們有詢問他的姓名
    ，他有出示張朝智的身分證給我們盤查，並表明他是張朝智
    」、「（問：何時發現他並非張朝智而是張朝雄？）當天搜
    索扣押完畢之後，回到分局之後，他主動向我們裡面的同仁
    表明他是張朝雄而不是張朝智」、「（問：他出示張朝智身
    分證時你們沒有懷疑他使用假證件？）沒有懷疑，因為身分
    證上的照片是他的照片，當時尚未進一步作人別鑑識，所以
    還沒有懷疑。我們人別鑑識一般都是在詢問筆錄製作完畢之
    後才作」、「（問：本件張朝雄是在詢問筆錄之前就向你們
    表明他是張朝雄？）當天回到分局，製作筆錄之前，他就表
    示他是張朝雄，不是張朝智。那時候他還沒有以張朝智身分
    作筆錄，只不過我們在現場搜索扣押時，搜索扣押筆錄還是
    記載張朝智，當時他還沒有表明」、「（問：為何搜索扣押
    筆錄上記明張朝智，但搜索扣押筆錄、扣押物品目錄表是張
    朝雄簽他的本名？）因為在現場搜索扣押的物品太多，我們
    是先行登錄被告的資料之後，等到全部查扣完畢之後回分局
    再請被告張朝雄簽名，但因為他已經表示他是張朝雄，所以
    就簽他自己的本名」等語無訛，是揆諸前揭說明，被告張朝
    雄接受本院之審理，應認符合自首之要件。復衡酌被告張朝
    雄自首時應有悔其所為之心、本案司法資源之節省及幸免累
    及無辜與犯罪事實三、四之情節等情，認仍宜依自首之規定
    ，就犯罪事實三、四之犯行，均予被告張朝雄減刑之寬典，
    以啟自新，並應依法先加而後減之。
(七)按刑法上之共同正犯，雖應就全部犯罪結果負其責任，但科
    刑時仍應審酌刑法第57條各款情狀，為各被告量刑輕重之標
    準，並非必須科以同一之刑（最高法院93年度臺上字第2864
    號判決暨47年臺上字第1249號判例意旨可資參照）。又有期
    徒刑之減輕，應就其最高度及最低度同減輕之，然後於減輕
    之最高度與最低度範圍內，審酌一切情狀為科刑輕重之標準
    ，並非一經減輕，即須處以減輕後之最低度刑，最高法院著
    有55年臺上字第2853號判例要旨足按。爰審酌被告張朝雄受
    有前揭論罪科刑及執行之情形已如上述，品性素行顯難認屬
    良善，而被告林宗漢曾因妨害兵役治罪條例案件，經本院於
    92年9月26日以92年度簡字第2112號判處拘役30日，緩刑2年
    確定，緩刑期滿未經撤銷乙情，則有臺灣高等法院被告前案
    紀錄表等件在卷可參，素行尚非惡劣，又被告二人均值青壯
    之年，且具謀生能力，竟不思以正途獲取所需財物，無視國
    家杜絕毒品犯罪之嚴令峻刑，猶受該綽號「阿香」者所僱用
    ，鋌而走險，共同製造第四級毒品假麻黃，實已肇生他人
    製造第二級毒品之惡源，足以戕害他人身心健康及敗壞社會
    治安風氣，且被告二人先後製得之假麻黃成品及半成品，
    總重約達39501.74公克（不含因量微或黏稠而無法驗得純質
    淨重之半成品），而除扣案驗前純質淨重計約18501.74公克
    之成品及半成品外，其餘假麻黃成品（重約21公斤），業
    已交付予該綽號「阿國」者而流通在外，其數量之龐大，對
    他人身心健康與社會秩序之維護，殊已構成重大之危害，被
    告二人所為，至屬不該，本應嚴懲不貸，況其二人於本案製
    造第四級毒品之犯罪動機與目的，亦無有任何情堪憫恕或特
    別可原之處，另被告張朝雄明知寄藏、持有槍、彈為國法所
    嚴禁之行為，猶為該綽號「阿香」者寄藏前揭扣案之手槍及
    子彈，且寄藏時間長達3、4月之久，其寄藏槍、彈之行為，
    對於社會秩序與治安及他人生命、身體安全均潛藏有高度危
    害，惡性著非輕微，犯罪目的與動機亦無有特別可原之處，
    所為誠屬不該，且其犯國家禁律而不畏，棄正當行為而不務
    ，犯後猶翻詞圖卸，顯未能痛徹己非，難認有何悛悔之意，
    被告張朝雄復先後冒用被害人張朝智之名義，偽造前開房屋
    租賃契約書、國民身分證、勘察採證同意書，並分別持以行
    使之，各足以生損害於被害人馬章瑜對房屋租賃契約連帶保
    證人人別資格辨識之正確性、戶政機關對國民身分證核發與
    管理及警察機關偵查犯罪之正確性、警察機關犯罪偵查與勘
    察採證之正確性、張朝智本人，亦徵被告張朝雄法治觀念之
    薄弱，不知尊重他人，本不宜輕縱之，惟念及被告張朝雄犯
    後業已坦承大部分犯行，而被告林宗漢則坦承全部犯行，又
    被告張朝雄就犯罪事實三、四部分復有自首情形，再參酌被
    告二人於本案製造第四級毒品所扮演之角色、分工與情節，
    兼衡及被告二人犯罪之動機與目的、犯罪時未受特別刺激、
    手段與情節、其二人智識程度、平日生活與經濟狀況、被告
    張朝雄與被害人之關係等一切情狀，分別量處如主文所示之
    刑，並就被告張朝雄所犯製造第四級毒品及未經許可寄藏手
    槍罪、被告林宗漢所犯製造第四級毒品罪之併科罰金部分，
    均諭知易服勞役之折算標準。公訴人雖就被告林宗漢前揭犯
    行，具體求刑併科罰金100萬元，惟本院認以併科如主文第2
    項所示之罰金為適當，公訴人之求刑尚屬過重，附此陳明。
(八)按法律上屬於裁量之事項，並非概無法律性之拘束，法院就
    裁量權之行使，除不得逾越法律所規定範圍之外部性界限外
    ，尚應受比例原則、公平正義原則之規範，謹守法律秩序之
    理念，體察法律之規範目的，使其結果實質正當，合於裁量
    之內部性界限，俾與立法本旨相契合。又刑法第51條第 5款
    規定數罪併罰，宣告多數有期徒刑者，應於各刑中之最長期
    以上，各刑合併之刑期以下，定其應執行之刑期，但不得逾
    30年，其就數罪併罰，固非採併科主義，而係採限制加重主
    義，就俱罰各罪中，以最重之宣告刑為基礎，由法院參酌他
    罪之宣告刑，裁量加重定之，且不得逾法定之30年最高限制
    ，此即外部性界限。然上揭定其應執行刑，既屬刑法賦予法
    院依職權合目的性裁量之事項，其應受內部性界限之拘束，
    要屬當然。而刑法修正將連續犯、常業犯規定悉予刪除，考
    其立法目的，係基於刑罰公平原則考量，杜絕僥倖犯罪心理
    ，並避免鼓勵犯罪之誤解，乃改採一行為一罪一罰，是定其
    應執行之刑期時，除仍應就各別刑罰規範之目的、輕重罪間
    體系之平衡、整體犯罪非難評價、各行為彼此間之偶發性、
    與被告前科之關聯性、各行為所侵害法益之專屬性或同一性
    、數罪對法益侵害之加重效應、罪數所反映之被告人格特性
    與犯罪傾向、社會對犯罪行為處罰之期待等項，資為綜合判
    斷外，尤須參酌上開實現刑罰公平性，以杜絕僥倖、減少犯
    罪之立法意旨，為妥適之裁量，倘違背此內部性界限，即屬
    權力濫用之違法（最高法院96年度臺上字第7583號判決意旨
    參照）。次按刑事審判旨在實現刑罰權之分配正義，故法院
    對有罪被告之科刑及定執行刑，應符合罪刑相當之原則，使
    輕重得宜，罰當其罪，以契合社會之法律感情，並期使個案
    在執行刑之量定上，不會有差異過大之失衡，以符合刑罰平
    等原則。值此，本院審酌被告張朝雄製造第四級毒品、未經
    許可寄藏手槍、行使偽造私文書、行使偽造國民身分證之犯
    罪情節、其所犯與前科具有相當關聯性、其犯罪行為之部分
    類型係基於同一刑罰規範目的及所侵害之法益具有同一性、
    社會對其犯罪行為之處罰有相當期待等情，並綜合考量前述
    刑罰之內部界限，爰定其應執行有期徒刑11年 9月，併科罰
    金55萬元，罰金部分則諭知易服勞役之折算標準，方足以實
    現刑罰權之公平正義，符合罪刑相當及比例原則，使其輕重
    得宜，罰當其罪。至公訴人就被告張朝雄前揭犯行，固具體
    合併求刑有期徒刑14年5月，併科罰金300萬元，然本院認以
    定如主文第 1項所示之執行刑為適當，公訴人之求刑，尚屬
    過重，併予指明。
(九)末按毒品危害防制條例第19條第 1項關於沒收之規定，並無
    如同條例第18條第 1項所定「不問屬於犯人與否，沒收之」
    之明文，自屬相對義務沒收之立法，故凡犯同條例第 4條之
    罪者，其供犯罪所用之物或因犯罪所得之財物，且屬被告所
    有者，即應依該規定沒收之，法院無審酌之餘地（最高法院
    著有93年度臺上字第1360號、第1365號暨95年度臺上字第30
    5號判決意旨足資參照）。又按刑法第38條第3項係規定「犯
    罪行為人」所有供犯罪所用或犯罪預備之物，得宣告沒收，
    並非規定屬「被告」所有之物，始得宣告沒收，而共同正犯
    於意思聯絡範圍內，組成一共犯團體，團體中之任何成員均
    為「犯罪行為人」，供犯罪所用或犯罪預備之物，只要屬於
    「犯罪行為人」所有，均得宣告沒收，不以必屬於本案被告
    本人所有者為限（最高法院92年度臺上字第 787號判決同旨
    可參）。再毒品危害防制條例第19條第 1項規定，性質上係
    沒收之補充規定，其屬於本條所定沒收之標的，如得以直接
    沒收者，判決主文僅宣告沒收即可，不生「追徵其價額」或
    「以其財產抵償之」問題，須沒收之標的全部或一部不能沒
    收時，始生「追徵其價額」或「以其財產抵償之」選項問題
    。次按偽造之印章、印文或署押，不問屬於犯人與否，沒收
    之，刑法第 219條則定有明文。又被告偽造之文書，既已交
    付於被害人收受，則該物非屬被告所有，除該偽造文書上之
    偽造署押應依刑法第219條予以沒收外，依同法第38條第3項
    之規定，即不得再對各該文書諭知沒收（最高法院43年臺上
    字第 747號判例要旨可併參照）。經查，扣案如附表1編號1
    至18所列之物，皆係被告張朝雄、林宗漢及該綽號「阿香」
    者於本案共同犯製造第四級毒品之罪，因而所製得之假麻黃
    成品及半成品，而該等扣案物雖係出資製造者即該綽號「
    阿香」者所有，然本諸責任共同原則，皆應依毒品危害防制
    條例第19條第1項前段規定宣告沒收之。又扣案如附表1編號
    19至80所列之物，均係供被告張朝雄、林宗漢及該綽號「阿
    香」者於本案共同犯製造第四級毒品罪所用之器具及原料，
    且上開物品係該綽號「阿香」者所出資購買，俱屬該綽號「
    阿香」者所有，本諸責任共同原則，仍應依毒品危害防制條
    例第19條第1項前段規定，均為沒收之諭知。再扣案如附表1
    編號81所示之行動電話1支（序號：000000000000000號、搭
    配門號0000000000號、含SIM卡1只），係屬被告張朝雄所有
    ，並供其於本案製造第四級毒品與該綽號「阿香」者聯繫之
    用，此據被告張朝雄供承在卷，又搭配前揭行動電話門號之
    SIM卡1只，於申辦人領得時即歸申辦人所有，縱嗣後解約或
    退租、停用，仍毋須繳回原電信公司等情，為現今電信通訊
    市場之習慣與常態，是前開 SIM卡應係被告張朝雄所有，殆
    無疑義，本諸責任共同原則，自應依毒品危害防制條例第19
    條第1項前段規定，對如附表1編號81所示行動電話1支（含S
    IM卡1只）宣告沒收之。另扣案如附表1編號82、83所示之手
    槍（含彈匣）及子彈，非經主管機關許可，不得持有、寄藏
    之，皆為違禁物，均應依刑法第38條第1項第1款之規定諭知
    沒收之。至扣案如附表2編號21、22所示之口徑9MM制式子彈
    9顆及非制式子彈1顆，雖亦屬違禁物，然經鑑定時試射擊發
    ，其等彈藥部分因擊發而燃燒殆盡，其餘部分亦裂解為彈頭
    及彈殼，復不具子彈之外型及功能，嗣已不具殺傷力，核均
    非屬違禁物，自無庸併為沒收之諭知。再如附表1編號84、8
    6所示偽造之「張朝智」署名及畫押，依刑法第219條之規定
    ，不問屬於被告張朝雄與否，均應予宣告沒收。又扣案如附
    表1編號85所示偽造之「張朝智」中華民國國民身分證1張，
    係供被告張朝雄於犯罪事實四犯罪所用之物，且係被告張朝
    雄所有，業如前述，應依刑法第38條第1項第2款規定諭知沒
    收。另被告張朝雄偽造之私文書即房屋租賃契約書及勘察採
    證同意書，固係供被告張朝雄於犯罪事實三、四犯罪所用之
    物，然其既已分別提出於馬章瑜（另份房屋租賃契約書則留
    供承租人林宗漢所收執）及警察機關而行使之，咸非被告張
    朝雄所有，自不應諭知沒收之。至如附表2編號1至20所列之
    物，或無積極證據證明與本案犯罪有直接關係，或僅具證據
    性質，爰均不為沒收之諭知。
據上論斷，應依刑事訴訟法第299條第 1項前段、第300條，毒品
危害防制條例第4條第4項、第17條第2項、第19條第1項前段，槍
砲彈藥刀械管制條例第7條第4項、第12條第 4項，戶籍法第75條
第1項、第2項，刑法第11條、第28條、第210條、第216條、第55
條、第51條第5款、第7款、第47條第 1項、第62條前段、第42條
第3項、第5項、第38條第1項第1款、第2款、第219條，判決如主
文。
本案經檢察官陳世錚到庭執行職務
中    華    民    國   100    年    1     月    13    日
                  刑事第十七庭  審判長法  官  陳信旗
                                      法  官  俞秀美
                                      法  官  劉正偉
附表壹：
【註：扣押物品目錄表之編號；註：現場勘察報告所附證物
  清單之編號；註：起訴書附表及編號】
┌─┬──────────┬─┬───────────────┬─┬─┬─┐
│編│ 宣告沒收之物品名稱 │數│        重          量        │註│註│註│
│號│                    │量│                              ││││
├─┼──────────┼─┼───────────────┼─┼─┼─┤
│ 1│假麻黃純度約99%之 │ 1│驗前淨重2430公克(起訴書誤載為2│42│40│一│
│  │粉紅色粉末          │盤│530公克)，驗餘淨重2425公克，驗│  │  │15│
│  │                    │  │前純質淨重約2405.7公克        │  │  │  │
├─┼──────────┼─┼───────────────┼─┼─┼─┤
│ 2│假麻黃純度約98%之 │ 1│驗前淨重5815公克，驗餘淨重5810│43│41│一│
│  │白色粉末            │盆│公克，驗前純質淨重約5698.7公克│  │  │16│
├─┼──────────┼─┼───────────────┼─┼─┼─┤
│ 3│假麻黃純度約97%之 │ 1│驗前淨重670.81公克，驗餘淨重66│47│45│一│
│  │黃色粉末            │袋│7.62公克，驗前純質淨重約650.68│  │  │20│
│  │                    │  │公克                          │  │  │  │
├─┼──────────┼─┼───────────────┼─┼─┼─┤
│ 4│假麻黃純度約95%之 │ 1│驗前淨重2900公克，驗餘淨重2895│46│44│一│
│  │粉紅色粉末          │盤│公克，驗前純質淨重約2755公克  │  │  │19│
├─┼──────────┼─┼───────────────┼─┼─┼─┤
│ 5│假麻黃純度約95%之 │ 1│驗前淨重1490公克，驗餘淨重1485│ 2│ 2│一│
│  │白色粉末            │盤│公克，驗前純質淨重約1415.5公克│  │  │2 │
├─┼──────────┼─┼───────────────┼─┼─┼─┤
│ 6│假麻黃純度約95%之 │ 1│驗前淨重295公克，驗餘淨重290公│44│42│一│
│  │黃色粉末            │盆│克，驗前純質淨重約280.25公克  │  │  │17│
├─┼──────────┼─┼───────────────┼─┼─┼─┤
│ 7│假麻黃純度約92%之 │ 1│驗前淨重4420公克，驗餘淨重4415│45│43│一│
│  │棕黃色粉末          │盤│公克，驗前純質淨重約4066.4公克│  │  │18│
├─┼──────────┼─┼───────────────┼─┼─┼─┤
│ 8│假麻黃純度約89%之 │ 1│驗前淨重316.88公克，驗餘淨重31│70│60│一│
│  │淡褐色晶體          │包│6.22公克，驗前純質淨重約282.02│  │  │22│
│  │                    │  │公克                          │  │  │  │
├─┼──────────┼─┼───────────────┼─┼─┼─┤
│ 9│假麻黃純度約32%之 │ 1│驗前淨重1025公克，驗餘淨重1015│64│53│一│
│  │黑色液體            │瓶│公克，驗前純質淨重約328公克   │  │  │21│
├─┼──────────┼─┼───────────────┼─┼─┼─┤
│10│假麻黃純度約13%之 │ 1│驗前淨重1278.49公克，驗餘淨重1│73│63│一│
│  │棕色液體            │瓶│263.49公克，驗前純質淨重約166.│  │  │24│
│  │                    │  │2公克                         │  │  │  │
├─┼──────────┼─┼───────────────┼─┼─┼─┤
│11│假麻黃純度約7%之橘│ 1│驗前淨重4555公克，驗餘淨重4540│ 9│12│一│
│  │色液體              │瓶│公克，驗前純質淨重約318.85公克│  │  │5 │
├─┼──────────┼─┼───────────────┼─┼─┼─┤
│12│假麻黃純度約7%之棕│ 1│驗前淨重1920.6公克，驗餘淨重19│25│24│一│
│  │色液體              │瓶│05.6公克，驗前純質淨重約134.44│  │-2│9 │
│  │                    │  │公克                          │  │  │  │
├─┼──────────┼─┼───────────────┼─┼─┼─┤
│13│內含微量假麻黃之橘│ 1│驗前總淨重46410公克，驗餘總淨 │29│28│一│
│  │色液體              │桶│重46390公克                   │  │-1│11│
├─┼──────────┼─┼───────────────┼─┼─┼─┤
│14│內含微量假麻黃之透│ 1│驗前總淨重36625公克，驗餘總淨 │ 1│1-│一│
│  │明液體              │桶│重36605公克                   │  │1 │1 │
├─┼──────────┼─┼───────────────┼─┼─┼─┤
│15│內含微量假麻黃之棕│ 1│驗前總淨重43245公克，驗餘總淨 │ 3│3-│一│
│  │色液體              │桶│重43230公克                   │  │1 │3 │
├─┼──────────┼─┼───────────────┼─┼─┼─┤
│16│內含微量假麻黃之透│ 1│驗前淨重8775公克，驗餘淨重8755│ 5│ 7│一│
│  │明液體              │瓶│公克                          │  │  │4 │
├─┼──────────┼─┼───────────────┼─┼─┼─┤
│17│內含微量假麻黃之乳│ 1│驗前淨重120.6公克，驗餘淨重105│28│27│一│
│  │白色液體            │瓶│.6公克                        │  │  │10│
├─┼──────────┼─┼───────────────┼─┼─┼─┤
│18│內含假麻黃之褐色已│ 1│黏稠無法有效秤重              │30│29│一│
│  │固化液體            │桶│                              │  │  │12│
├─┼──────────┼─┼───────────────┼─┼─┼─┤
│19│燒杯                │ 1│-                             │ 7│10│二│
│  │                    │只│                              │  │  │3 │
├─┼──────────┼─┼───────────────┼─┼─┼─┤
│20│燒杯                │ 1│-                             │63│52│二│
│  │                    │只│                              │  │  │41│
├─┼──────────┼─┼───────────────┼─┼─┼─┤
│21│燒杯                │ 1│-                             │66│55│二│
│  │                    │只│                              │  │  │43│
├─┼──────────┼─┼───────────────┼─┼─┼─┤
│22│燒杯                │ 2│-                             │74│64│二│
│  │                    │只│                              │  │  │48│
├─┼──────────┼─┼───────────────┼─┼─┼─┤
│23│大量杯              │ 2│-                             │11│14│二│
│  │                    │只│                              │  │  │5 │
├─┼──────────┼─┼───────────────┼─┼─┼─┤
│24│大量杯              │ 4│-                             │20│21│二│
│  │                    │只│                              │  │  │13│
├─┼──────────┼─┼───────────────┼─┼─┼─┤
│25│量杯                │ 2│-                             │58│49│二│
│  │                    │只│                              │  │  │36│
├─┼──────────┼─┼───────────────┼─┼─┼─┤
│26│量杯                │ 1│-                             │62│51│二│
│  │                    │只│                              │  │  │40│
├─┼──────────┼─┼───────────────┼─┼─┼─┤
│27│量杯(內含不明液體)  │ 1│-                             │65│54│二│
│  │                    │只│                              │  │  │42│
├─┼──────────┼─┼───────────────┼─┼─┼─┤
│28│量杯                │ 1│-                             │67│56│二│
│  │                    │只│                              │  │  │44│
├─┼──────────┼─┼───────────────┼─┼─┼─┤
│29│量杯(內含褐色固體殘 │ 1│-                             │68│57│二│
│  │渣)                 │只│                              │  │  │45│
├─┼──────────┼─┼───────────────┼─┼─┼─┤
│30│量杯                │ 1│-                             │69│59│二│
│  │                    │只│                              │  │  │46│
├─┼──────────┼─┼───────────────┼─┼─┼─┤
│31│量杯                │13│-                             │75│65│二│
│  │                    │只│                              │  │  │49│
├─┼──────────┼─┼───────────────┼─┼─┼─┤
│32│漏斗                │ 2│-                             │13│16│二│
│  │                    │只│                              │  │-3│6 │
├─┼──────────┼─┼───────────────┼─┼─┼─┤
│33│漏斗                │ 3│-                             │53│47│二│
│  │                    │只│                              │  │-5│31│
├─┼──────────┼─┼───────────────┼─┼─┼─┤
│34│幫浦                │ 1│-                             │14│16│二│
│  │                    │臺│                              │  │-2│7 │
├─┼──────────┼─┼───────────────┼─┼─┼─┤
│35│幫浦                │ 2│-                             │22│22│二│
│  │                    │臺│                              │  │-2│15│
├─┼──────────┼─┼───────────────┼─┼─┼─┤
│36│幫浦                │ 1│-                             │81│69│二│
│  │                    │臺│                              │  │-3│55│
├─┼──────────┼─┼───────────────┼─┼─┼─┤
│37│瓦斯爐              │ 1│-                             │21│22│二│
│  │                    │臺│                              │  │-1│14│
├─┼──────────┼─┼───────────────┼─┼─┼─┤
│38│馬達及水管          │ 1│-                             │36│34│二│
│  │                    │組│                              │  │-1│22│
├─┼──────────┼─┼───────────────┼─┼─┼─┤
│39│除濕機              │ 1│-                             │41│39│二│
│  │                    │臺│                              │  │  │27│
├─┼──────────┼─┼───────────────┼─┼─┼─┤
│40│空氣濾淨器          │ 1│-                             │61│50│二│
│  │                    │臺│                              │  │  │39│
├─┼──────────┼─┼───────────────┼─┼─┼─┤
│41│加熱器              │ 1│-                             │76│66│二│
│  │                    │臺│                              │  │  │50│
├─┼──────────┼─┼───────────────┼─┼─┼─┤
│42│脫水機              │ 1│-                             │77│67│二│
│  │                    │臺│                              │  │  │51│
├─┼──────────┼─┼───────────────┼─┼─┼─┤
│43│脫水機              │ 1│-                             │92│81│二│
│  │                    │臺│                              │  │  │56│
├─┼──────────┼─┼───────────────┼─┼─┼─┤
│44│電熱器              │ 1│-                             │80│69│二│
│  │                    │臺│                              │  │-2│54│
├─┼──────────┼─┼───────────────┼─┼─┼─┤
│45│封口機              │ 1│-                             │39│37│二│
│  │                    │臺│                              │  │  │25│
├─┼──────────┼─┼───────────────┼─┼─┼─┤
│46│封口機              │ 1│-                             │79│69│二│
│  │                    │臺│                              │  │-1│53│
├─┼──────────┼─┼───────────────┼─┼─┼─┤
│47│電子磅秤            │ 1│-                             │38│36│二│
│  │                    │臺│                              │  │  │24│
├─┼──────────┼─┼───────────────┼─┼─┼─┤
│48│電子磅秤            │ 1│-                             │52│47│二│
│  │                    │臺│                              │  │-4│30│
├─┼──────────┼─┼───────────────┼─┼─┼─┤
│49│高溫燈組            │ 1│-                             │40│38│二│
│  │                    │組│                              │  │  │26│
├─┼──────────┼─┼───────────────┼─┼─┼─┤
│50│分裝鏟              │ 1│-                             │57│48│二│
│  │                    │支│                              │  │  │35│
├─┼──────────┼─┼───────────────┼─┼─┼─┤
│51│濾網                │ 1│-                             │59│49│二│
│  │                    │只│                              │  │  │37│
├─┼──────────┼─┼───────────────┼─┼─┼─┤
│52│試管                │ 1│-                             │51│47│二│
│  │                    │盒│                              │  │-3│29│
├─┼──────────┼─┼───────────────┼─┼─┼─┤
│53│空桶                │ 2│-                             │15│16│二│
│  │                    │只│                              │  │-1│8 │
├─┼──────────┼─┼───────────────┼─┼─┼─┤
│54│空桶                │ 2│-                             │26│25│二│
│  │                    │只│                              │  │  │18│
├─┼──────────┼─┼───────────────┼─┼─┼─┤
│55│空桶                │ 1│-                             │27│26│二│
│  │                    │只│                              │  │  │19│
├─┼──────────┼─┼───────────────┼─┼─┼─┤
│56│大型量桶            │ 5│-                             │37│35│二│
│  │                    │只│                              │  │  │23│
├─┼──────────┼─┼───────────────┼─┼─┼─┤
│57│水管                │ 1│-                             │33│32│二│
│  │                    │組│                              │  │  │20│
├─┼──────────┼─┼───────────────┼─┼─┼─┤
│58│三角濾瓶            │ 1│-                             │16│17│二│
│  │                    │只│                              │  │  │9 │
├─┼──────────┼─┼───────────────┼─┼─┼─┤
│59│器具                │ 1│-                             │24│23│二│
│  │                    │箱│                              │  │  │17│
├─┼──────────┼─┼───────────────┼─┼─┼─┤
│60│器具                │ 1│-                             │48│46│二│
│  │                    │組│                              │  │  │28│
├─┼──────────┼─┼───────────────┼─┼─┼─┤
│61│PH計                │ 1│-                             │18│19│二│
│  │                    │支│                              │  │  │11│
├─┼──────────┼─┼───────────────┼─┼─┼─┤
│62│PH校正液            │ 1│-                             │19│20│二│
│  │                    │瓶│                              │  │  │12│
├─┼──────────┼─┼───────────────┼─┼─┼─┤
│63│分裝袋              │ 1│-                             │60│49│二│
│  │                    │箱│                              │  │  │38│
├─┼──────────┼─┼───────────────┼─┼─┼─┤
│64│鹽酸                │ 1│驗前淨重17530公克，驗餘淨重175│71│61│一│
│  │                    │瓶│15公克                        │  │  │23│
├─┼──────────┼─┼───────────────┼─┼─┼─┤
│65│丙酮                │ 1│驗前淨重15205公克，驗餘淨重151│12│15│一│
│  │                    │桶│90公克                        │  │  │7 │
├─┼──────────┼─┼───────────────┼─┼─┼─┤
│66│不具毒品成分之透明液│ 1│驗前淨重2570公克，驗餘淨重2550│10│13│一│
│  │體                  │瓶│公克                          │  │  │6 │
├─┼──────────┼─┼───────────────┼─┼─┼─┤
│67│不具毒品成分之透明液│ 1│驗前淨重4870公克，驗餘淨重4855│25│24│一│
│  │體                  │瓶│公克                          │  │  │8 │
├─┼──────────┼─┼───────────────┼─┼─┼─┤
│68│不具毒品成分之橘色液│ 1│驗前淨重31250公克，驗餘淨重312│31│30│一│
│  │體                  │桶│30公克                        │  │  │13│
├─┼──────────┼─┼───────────────┼─┼─┼─┤
│69│不具毒品成分之透明液│ 1│驗前淨重25465公克，驗餘淨重254│35│34│一│
│  │體                  │瓶│45公克                        │  │  │14│
├─┼──────────┼─┼───────────────┼─┼─┼─┤
│70│濾紙                │ 1│-                             │ 4│ 6│二│
│  │                    │批│                              │  │  │1 │
├─┼──────────┼─┼───────────────┼─┼─┼─┤
│71│酸鹼試紙            │ 1│-                             │ 6│8-│二│
│  │                    │批│                              │  │2 │2 │
├─┼──────────┼─┼───────────────┼─┼─┼─┤
│72│氫氧化鈉            │ 1│-                             │17│18│二│
│  │                    │袋│                              │  │  │10│
├─┼──────────┼─┼───────────────┼─┼─┼─┤
│73│鹽酸假麻黃錠      │ 1│-                             │23│22│二│
│  │                    │瓶│                              │  │-3│16│
├─┼──────────┼─┼───────────────┼─┼─┼─┤
│74│冰醋酸              │ 1│-                             │54│47│二│
│  │                    │瓶│                              │  │-7│32│
├─┼──────────┼─┼───────────────┼─┼─┼─┤
│75│甲醇                │ 1│-                             │55│47│二│
│  │                    │瓶│                              │  │-8│33│
├─┼──────────┼─┼───────────────┼─┼─┼─┤
│76│活性炭              │ 1│-                             │ 8│11│二│
│  │                    │袋│                              │  │  │4 │
├─┼──────────┼─┼───────────────┼─┼─┼─┤
│77│不明液體            │ 2│-                             │72│62│二│
│  │                    │瓶│                              │  │  │47│
├─┼──────────┼─┼───────────────┼─┼─┼─┤
│78│不明液體            │ 1│-                             │78│68│二│
│  │                    │瓶│                              │  │  │52│
├─┼──────────┼─┼───────────────┼─┼─┼─┤
│79│過敏寧              │ 1│-                             │34│32│二│
│  │                    │瓶│                              │  │-1│21│
├─┼──────────┼─┼───────────────┼─┼─┼─┤
│80│鼻敏寧              │ 1│-                             │56│47│二│
│  │                    │瓶│                              │  │-9│34│
├─┼──────────┼─┼───────────────┼─┼─┼─┤
│81│行動電話(序號：35511│ 1│-                             │97│- │二│
│  │0000000000號、搭配門│支│                              │  │  │59│
│  │號0000000000號、含SI│  │                              │  │  │  │
│  │M卡1只)             │  │                              │  │  │  │
├─┼──────────┼─┼───────────────┼─┼─┼─┤
│82│西班牙LLAMA廠MAX -II│ 1│-                             │89│- │三│
│  │型制式半自動手槍 (含│支│                              │  │  │1 │
│  │彈匣 1只、槍枝管制編│  │                              │  │  │  │
│  │號：0000000000號)   │  │                              │  │  │  │
├─┼──────────┼─┼───────────────┼─┼─┼─┤
│83│口徑9MM制式子彈     │ 9│-                             │91│- │三│
│  │                    │顆│                              │  │  │2 │
├─┼──────────┼─┼───────────────┼─┼─┼─┤
│84│房屋租賃契約書上偽造│各│-                             │- │- │- │
│  │之「張朝智」畫押及簽│ 2│                              │  │  │  │
│  │名蓋章欄上偽造之「張│枚│                              │  │  │  │
│  │朝智」署名          │  │                              │  │  │  │
├─┼──────────┼─┼───────────────┼─┼─┼─┤
│85│偽造之「張朝智」中華│ 1│-                             │10│- │四│
│  │民國國民身分證      │張│                              │1 │  │1 │
├─┼──────────┼─┼───────────────┼─┼─┼─┤
│86│勘察採證同意書簽名蓋│ 1│-                             │- │- │- │
│  │章欄上偽造之「張朝智│枚│                              │  │  │  │
│  │」署名              │  │                              │  │  │  │
└─┴──────────┴─┴───────────────┴─┴─┴─┘
附表貳：
【註：扣押物品目錄表之編號；註：起訴書附表及編號】
┌──┬──────────────────┬────────┬──┬──┐
│編號│    扣  案  物  品  之  名  稱      │ 數 量 或 重 量 │註│註│
├──┼──────────────────┼────────┼──┼──┤
│  1 │現金                                │新臺幣292,800元 │  93│二57│
├──┼──────────────────┼────────┼──┼──┤
│  2 │現金                                │新臺幣18,000元  │  94│二58│
├──┼──────────────────┼────────┼──┼──┤
│  3 │行動電話(序號：000000000000000號、搭│1支             │  95│二59│
│    │配門號0000000000號、含SIM卡1只)     │                │    │    │
├──┼──────────────────┼────────┼──┼──┤
│  4 │行動電話(序號：000000000000000號、搭│1支             │  96│二59│
│    │配門號0000000000號、含SIM卡1只)     │                │    │    │
├──┼──────────────────┼────────┼──┼──┤
│  5 │行動電話(序號：000000000000000號、搭│1支             │  98│二59│
│    │配門號0000000000號、0000000000號、含│                │    │    │
│    │SIM卡2只)                           │                │    │    │
├──┼──────────────────┼────────┼──┼──┤
│  6 │亞涕錠空罐                          │8瓶             │  32│-   │
├──┼──────────────────┼────────┼──┼──┤
│  7 │9種藥品空罐                         │73瓶            │  82│-   │
├──┼──────────────────┼────────┼──┼──┤
│  8 │已使用之針筒                        │2支             │  86│-   │
├──┼──────────────────┼────────┼──┼──┤
│  9 │針筒                                │1盒             │  50│-   │
├──┼──────────────────┼────────┼──┼──┤
│ 10 │針筒                                │2盒             │  88│-   │
├──┼──────────────────┼────────┼──┼──┤
│ 11 │分裝袋                              │1袋             │ 100│-   │
├──┼──────────────────┼────────┼──┼──┤
│ 12 │藥鏟                                │1支             │  87│-   │
├──┼──────────────────┼────────┼──┼──┤
│ 13 │吸食器                              │2組             │  83│-   │
├──┼──────────────────┼────────┼──┼──┤
│ 14 │海洛因                              │5包(驗餘含袋淨重│  84│-   │
│    │                                    │計58.31公克)    │    │    │
├──┼──────────────────┼────────┼──┼──┤
│ 15 │甲基安非他命                        │2包(驗餘含袋淨重│  85│-   │
│    │                                    │計3.5988公克)   │    │    │
├──┼──────────────────┼────────┼──┼──┤
│ 16 │磁石棒玻璃珠                        │1個             │  90│-   │
├──┼──────────────────┼────────┼──┼──┤
│ 17 │筆記型電腦                          │1臺             │  49│-   │
├──┼──────────────────┼────────┼──┼──┤
│ 18 │筆記型電腦                          │3臺             │  99│-   │
├──┼──────────────────┼────────┼──┼──┤
│ 19 │玩具彈殼                            │12顆            │  91│-   │
├──┼──────────────────┼────────┼──┼──┤
│ 20 │口徑9MM制式空包彈                   │3顆             │  91│-   │
├──┼──────────────────┼────────┼──┼──┤
│ 21 │已試射之口徑9MM制式子彈             │9顆             │  91│三2 │
├──┼──────────────────┼────────┼──┼──┤
│ 22 │已試射之非制式子彈                  │1顆             │  91│三2 │
└──┴──────────────────┴────────┴──┴──┘
上列正本證明與原本無異。
如不服本判決，應於判決送達後10日內敘明上訴理由，向本院提
出上訴狀 (應附繕本) ，上訴於臺灣高等法院。其未敘述上訴理
由者，應於上訴期間屆滿後20日內向本院補提理由書「切勿逕送
上級法院」。
                                      書記官  楊雅芳
中    華    民    國   100    年    1     月    21    日
附錄論罪法條全文：
毒品危害防制條例第4條第4項：
製造、運輸、販賣第四級毒品者，處 3年以上10年以下有期徒刑
，得併科新臺幣3百萬元以下罰金。
槍砲彈藥刀械管制條例第7條第1項、第4項：
未經許可，製造、販賣或運輸火砲、肩射武器、機關槍、衝鋒槍
、卡柄槍、自動步槍、普通步槍、馬槍、手槍或各類砲彈、炸彈
、爆裂物者，處死刑、無期徒刑或 7年以上有期徒刑；處徒刑者
，併科新臺幣3千萬元以下罰金。
未經許可，持有、寄藏或意圖販賣而陳列第 1項所列槍砲、彈藥
者，處5年以上有期徒刑，併科新臺幣1千萬元以下罰金。
槍砲彈藥刀械管制條例第12條第4項：
未經許可，持有、寄藏或意圖販賣而陳列子彈者，處 5年以下有
期徒刑，併科新台幣300萬元以下罰金。
中華民國刑法第210條：
偽造、變造私文書，足以生損害於公眾或他人者，處 5年以下有
期徒刑。
中華民國刑法第216條：
行使第210條至第215條之文書者，依偽造、變造文書或登載不實
事項或使登載不實事項之規定處斷。
戶籍法第75條第1項、第2項：
意圖供冒用身分使用，而偽造、變造國民身分證，足以生損害於
公眾或他人者，處 5年以下有期徒刑、拘役或科或併科新臺幣50
萬元以下罰金。
行使前項偽造、變造之國民身分證者，亦同。